【裁判字號】    94,訴,1767
【裁判日期】    950428
【裁判案由】    毒品危害防制條例
【裁判全文】
臺灣板橋地方法院刑事判決              94年度訴字第1767號
公  訴  人  臺灣板橋地方法院檢察署檢察官
被      告  甲○○
上列被告因違反毒品危害防制條例案件，經檢察官提起公訴（九
十四年度核退毒偵字第九七七號），本院判決如下：
    主  文
甲○○無罪。
    理  由
一、公訴意旨略以：如起訴書所載（如附件）。
二、按犯罪事實應依證據認定之，無證據不得認定犯罪事實；又
    不能證明被告犯罪者，即應諭知無罪之判決，刑事訴訟法第
    一百五十四條第二項、第三百零一條第一項分別定有明文。
三、本件公訴人認為被告涉有毒品危害防制條例第十條第一項施
    用第一級毒品罪嫌，無非係以卷附之臺灣檢驗科技股份有限
    公司濫用藥物尿液檢驗報告（被告尿液呈鴉片類陽性反應）
    作為主要論據。訊據被告甲○○堅詞否認上開犯行，辯稱並
    未施用第一級毒品海洛因等語。
四、經查，被告於九十三年十二月二十三日為警查獲後，經採集
    尿液送驗（尿液編號56451 ，九十四年保字第一八九七號）
    ，結果呈鴉片類陽性反應，固有臺灣檢驗科技股份有限公司
    九十四年二月四日濫用藥物尿液檢驗報告一份在卷可參。惟
    被告於警詢、偵查及本院審理中一再堅稱從未施用第一級毒
    品海洛因，是本院將扣案之上開尿液送法務部調查局複驗，
    該局採用螢光偏極免疫分析法及氣相層析質譜儀法鑑驗，複
    驗結果，尿液呈嗎啡陰性反應，有該局九十五年三月二十日
    調科壹字第九五二二二一一四五○號檢驗通知書一份在卷可
    按。按海洛因經注射或吸入人體後，約百分之八十於二十四
    小時內自尿中排出，一般而言，尿液中能否驗出嗎啡陽性反
    應與其投與量、投與途徑、採尿時間、個人體質及檢測方法
    之靈敏度有關，國外曾有文獻報導注射六毫克之海洛因鹽酸
    鹽，其代謝物嗎啡之平均可檢出時限約為二十六小時，業經
    行政院衛生署藥物食品檢驗局於八十一年九月八日以藥檢壹
    字第八一一四八八五號函述綦詳。本件被告為警查獲時所採
    集之尿液經送法務部調查局複驗結果，並未檢出有嗎啡反應
    ，可見被告否認施用第一級毒品海洛因之言，並非虛假之詞
    ，被告辯稱堪予採信。
五、據上所陳，本件依調查所得證據尚不足以證明被告確有施用
    第一級毒品犯行，此外復查無其他積極證據足資證明被告有
    公訴人所稱之犯行，揆諸首開說明，應為無罪之諭知。
據上論斷，應依刑事訴訟法第三百零一條第一項，判決如主文。
本件經檢察官朱立豪到庭執行職務。
中    華    民    國    95    年    4     月    28    日
                  刑事第十七庭審判長法  官  張江澤
                                    法  官  王綽光
                                    法  官  絲鈺雲
以上正本證明與原本無異
如不服本判決應於送達後10日內向本院提出上訴狀
                                    書記官  蔡美如
中    華    民    國    95    年    5     月    2     日


司法院資訊處製作；財團法人民間司法改革基金會備份。
